# 求助陈版 - 集团间转让子公司股权的抵消

提问人：18001609141 时间：2022-02-24 22:22:01
请教陈版，公司B和C均为A集团下属子公司（A持有B 100%，持有C 70%）， 2021 年 6 月 1 日 A集团决定将B公司所属全资子公司D以 1 元对价转给C公司，请问以下 B,C,D 单体层面的做账分录 以及 集团A合并层面分录是否正确？
单体层面：
B公司做账： 借方：银行存款 1
借方： 投资收益 99
贷方： 长投 100
C公司做账： 借方：长投 100
贷方： 资本公积 99
贷方： 银行存款 1
D公司做账： 对D公司单体层面无实质影响，只是实收资本对应客商明细由B转为C
合并层面：
要多确认一部分MI出来，分录如下
1 ： 借方： 实收资本 100 （D公司）
贷方： 长投 100 （C公司）
2 ： 借方：资本公积 100 （C公司）
贷方: 投资收益 100 （B公司）
3: 借方：少数股东损益 （D公司 2021 年 12 月31-2021年 6 月 1 日之间产生的利润 * 30%）
贷方：少数股东权益

回答人：chenyiwei
1 、各自单户报表中，应考虑该交易价格是否公允，是否涉及权益性交易。如果不涉及权益性交易，则B确认处置损失（但要关注以前年度的减值准备计提是否充分合理）；C按同一控制下合并处理。
2 、集团合并报表中，虽然交易双方分别为全资子公司和非全资子公司，但如果认定该交易不涉及对C的少数股东的利益输送，是公允的，则在A的合并报表中，不会因为该项内部交易导致任何报表项目（包括资本公积和少数股东权益）发生变化。该内部交易对各方报表的影响均应完全抵销，特别是不会导致A合并报表层面的少数股东权益增加。